【裁判字號】    97,抗,282
【裁判日期】    970808
【裁判案由】    定應執行刑
【裁判全文】
臺灣高等法院臺南分院刑事裁定           97年度抗字第282號
抗  告  人
即  被  告  甲○○
上列抗告人因聲請定其應執行刑案件，不服臺灣臺南地方法院中
華民國97年6月23日裁定（97年度聲字第1150號），提起抗告，
本院裁定如下：
    主  文
抗告駁回。
    理  由
一、抗告意旨略以：抗告人前犯施用毒品案，由臺灣臺南地方法
    院檢察署97年度撤緩毒偵字第11號起訴，經臺灣臺南地方法
    院97年度訴字第218號判處有期徒刑11月，減為有期徒刑5月
    又15日，如易科罰金以新台幣1千元折算1日，但原審定執行
    刑為1年3月，為何不能易科罰金，為此提起本件抗告云云。
二、按裁判確定前犯數罪者，併合處罰之，刑法第50條定有明文
    。又數罪併罰，有二裁判以上者，依第51條之規定，定其應
    執行之刑，復為同法第53條所明定。次按行為後法律有變更
    者，適用行為時之法律。但行為後之法律有利於行為人者，
    適用最有利於行為人之法律，刑法第2條第1項亦定有明文。
    而有關於定應執行刑，相當於科刑規範之變更，亦應為新舊
    法比較（最高法院95年第8次刑事庭會議決議內容參照）。
    本件受刑人於裁判確定前犯數罪，其中如原裁定附表編號1
    、2所示之罪，係於民國95年7月1日之前所犯，而刑法第51
    條業於94年2月2日修正公布，並於95年7月1日施行，修正前
    刑法第51條第5款係規定：「宣告多數有期徒刑者，於各刑
    中之最長期以上，各刑合併之刑期以下，定其刑期。但不得
    逾20年。」，修正後刑法第51條第5款則規定：「宣告多數
    有期徒刑者，於各刑中之最長期以上，各刑合併之刑期以下
    ，定其刑期。但不得逾30年。」，兩相比較結果，修正後之
    規定並未較有利於行為人，依刑法第2條第1項本文規定，應
    依修正前刑法第51條第5款規定，定其應執行之刑。又依罰
    金罰鍰提高標準條例及修正前刑法第41條第1項、第2項之規
    定：「犯最重本刑為5年以下有期徒刑以下之刑之罪，而受6
    個月以下有期徒刑或拘役之宣告者，得以銀元1百元以上3百
    元以下折算1日，易科罰金。但確因不執行所宣告之刑，難
    收矯正之效，或難以維持秩序者，不在此限。」、「併合處
    罰之數罪均有前項情形，其應執行之刑逾6月者，亦同。」
    ，即均合於修正前刑法第41條第1項前段規定之數罪併罰，
    經定執行刑後，其應執行之刑逾6月者，始得易科罰金。
三、查受刑人共犯有如原裁定附表所示5罪，依修正前刑法第51
    條第5款規定，其各刑中最長期者為有期徒刑7月，各刑合併
    之刑期則為18月又15日（即1年6月又15日），原審定執行刑
    時裁量為有期徒刑1年3月，本院經核，尚屬允洽。再查定執
    行刑之數罪，其中有逾期徒刑6月者，如原裁定附表編號2之
    詐欺罪經減刑後仍為有期徒刑7月，即不合修正前刑法第41
    條得易科罰金之規定。從而本件抗告為無理由，應予駁回。
四、據上論結，應依刑事訴訟法第412條，裁定如主文。
中    華    民    國    97    年    8     月    8     日
                  刑事第一庭    審判長法  官  黃崑宗
                                      法  官  夏金郎
                                      法  官  王明宏
以上正本證明與原本無異。
不得再抗告。
                                      書記官  黃全忠
中    華    民    國    97    年    8     月    11    日


司法院資訊處製作；財團法人民間司法改革基金會備份。
